臺灣士林地方法院交通事件裁定　　　　　　　　　　　九十三年度交聲字第五七號
　　原處分機關　臺北巿交通事件裁決所
　　異　議　人　甲○○
　　即受處分人
右列異議人即受處分人因違反道路交通管理處罰條例案件，對於臺北市交通事件裁決
所於民國九十二年一月八日所為之處分（原處分案號：北市裁三字第裁二二—ＡＢＹ
六○一三○二號），聲明異議，本院裁定如左：
    主  文
原處分撤銷。
甲○○不罰。
    理  由
一、原處分意旨略以：異議人甲○○於民國九十一年十一月十一日上午五時五分許，
    駕駛車牌號碼ＣＲ─八三六五號自小客車沿臺北市○○○路北往南方向行駛，行
    經臺北市○○○路、民族西路交岔路口左轉時，經臺北市政府警察局大同分局員
    警當場攔停舉發「不依標誌標線號誌指示」之違規，爰依道路交通管理處罰條例
    第四十八條第一項第二款、第六十三條第一項之規定，裁處罰鍰新臺幣（下同）
    一千八百元，並記違規點數一點。
二、聲明異議意旨略以：伊根本就不會開車，亦未曾開車到違規地點，罰單上之簽名
    也不是由伊簽名，而且伊不認識車號ＣＲ─八三六五號自小客車之車主，亦未看
    過該車，伊懷疑其身分證可能遭人盜用，爰依法聲明異議等語。
三、經查，原處分機關無非係以臺北市政府警察局大同分局警備隊警員張津華所製發
    「臺北市政府警察局北市警交大字第ＡＢＹ六○一三○二號舉發違反道路交通管
    理事件通知單」為其處罰之唯一依據。然異議人甲○○已堅決否認其有何交通違
    規之行為，並以前揭情詞置辯。查證人即舉發警員張津華前於九十三年二月十九
    日庭訊時雖證稱：當初異議人沿環河北路由北往南方向行駛，行經民族西路時左
    轉，當時路口燈號為綠燈，異議人在左轉燈號未亮時即違規左轉，伊站在民族西
    路上，距路口約一、二十公尺處路旁將異議人車輛攔停，後來伊請異議人出示駕
    照、行照，異議人應該有出示行照，但應該沒有出示駕照云云。然本件舉發違規
    通知單既係證人張津華所掣發，故其所為之上開證詞之效力即無異於前開舉發違
    規通知單，且其舉發目的無非使異議人受行政處分，自應調查其他補強證據，以
    證明其陳述之真實性。次查，車牌號碼ＣＲ─八三六五號自小客車於違規當時之
    登記車主為陳皓薰，並非異議人等情，有車籍資料及車主變更查詢資料各一份在
    卷可稽，堪認異議人應非車號ＣＲ─八三六五號自小客車之車主乙節屬實。又異
    議人已到庭辯稱其根本不會開車等語明確；而異議人確實未領有汽車駕駛執照等
    情，亦有證號查詢汽車駕駛人查詢紀錄一紙在卷可稽，故其所辯上情尚非無據。
    另證人即舉發警員張津華已到庭證稱：當時伊於環河北路、民族西路口執勤時，
    見車號ＣＲ─八三六五號自小客車違規左轉，即攔停該車輛，並請駕駛人出示駕
    照、行照，但該車駕駛人並未出示駕照，伊遂依照駕駛人口述內容以無線電呼叫
    查詢，但當天無法連線查詢，故伊無法確認駕駛人身分，伊是依駕駛人口述姓名
    、出生日期及地址開單舉發，伊沒有印象當天駕駛人即是在庭上之異議人等語（
    見本院九十三年二月十九日訊問筆錄第二頁、九十三年三月四日訊問筆錄第三至
    四頁），足見證人張津華無法確切指認異議人是否為本件違規行為之駕駛人。參
    以本院當庭諭知異議人書寫其姓氏「張」十次，並與卷附之舉發違反交通管理事
    件通知單收受通知者聯簽章欄內，由違規駕駛人於舉發當時所簽之「張」相互對
    照結果，二者之運筆方式、特徵皆有所不同，堪認上開舉發違規通知單應非異議
    人所簽。綜核上情，本件違規既無任何證據證明違規當時之駕駛人即為異議人，
    自不得以推測或擬制之方法，率爾推定異議人涉有前述交通違規之行為，從而異
    議人所辯上情應非無據，堪予採信。此外，復查無其他積極證據可資證明異議人
    有何交通違規行為。原處分未予詳查，遽予裁罰，尚有未洽，本件異議為有理由
    ，原處分應予撤銷，另諭知異議人不罰。
據上論斷，應依道路交通管理處罰條例第八十七條第二項、道路交通案件處理辦法第
二十條，裁定如主文。
中      華      民      國    九十三    年      三      月    三十一    日
                                    臺灣士林地方法院交通法庭
                                        法  官  陳  章  榮
右正本證明與原本無異。
如不服本裁定，應於裁定送達後五日內，向本院提出抗告狀。
                                        書記官  嚴  慧  萍
中      華      民      國    九十三    年      四      月      七      日
